【裁判字號】    97,軍上,4
【裁判日期】    970229
【裁判案由】    違反職役職責
【裁判全文】
臺灣高等法院高雄分院刑事判決           97年度軍上字第4號
上  訴  人
即  被  告  甲○○
                    現羈押於國防部南部地方軍事看守所
上列上訴人因違反職役職責案件，不服國防部高等軍事法院高雄
分院96年度上訴字第120 號中華民國96年12月27日第二審判決（
起訴案號：國防部南部地方軍事法院檢察署96年度偵緝字第31號
），提起上訴，本院判決如下：
     主  文
上訴駁回。
     理  由
一、按軍事審判法第181 條第5 項規定，當事人不服高等軍事法
    院宣告有期徒刑之上訴判決者，得以判決違背法令為理由，
    向高等法院提起上訴。是當事人向高等法院提起上訴，應以
    高等軍事法院宣告有期徒刑之上訴判決違背法令為理由，係
    屬法定要件，如果上訴理由狀並未依據卷內訴訟資料，具體
    指摘原判決不適用何種法則或如何適用不當，或所指摘原判
    決違法情事，顯與法律規定得向高等法院提起之上訴理由不
    相適合，均應認其上訴違背法律上之程式，予以駁回。
二、本件原判決認上訴人係海軍第一五一艦隊二兵，於民國96年
    9 月7 日21時許，自臺灣艦洎地休假離營，應於同年月9 日
    21時返艦銷假，假滿竟因畏懼訓練勤務繁重未返艦，意圖長
    期脫免職役而潛逃在外，匿居於高雄市旅館及網咖店，迨於
    96年10月6 日凌晨3 時55分許，始在高雄市三民區○○○路
    與自由路口，為警緝獲，因認上訴人甲○○係犯意圖長期脫
    免職役而離去職役罪之事實，除有上訴人之自白外，另核有
    國防部南部地方軍事法院檢察署於96年9 月17日以96年通字
    第000047號通緝書、上訴人假單及假卡影本各1 紙在卷可佐
    （見偵查卷第22頁），及證人即該管副艦長蔡憲德少校於偵
    查中證述屬實（見偵查卷47頁），因認事證明確；又因第一
    審判決漏未審究被告因畏懼部隊訓練勤務，恣意逃亡，對部
    隊戰力及國防安全造成嚴重影響，及逃亡期間，沈溺網咖、
    旅館，遭警緝獲，損害軍譽等情狀，第一審僅量處有期徒刑
    6 月，並諭知易科罰金以新臺幣1000元折算1 日，尚不符罪
    刑相當及比例原則，因認軍事檢察官上訴指摘量刑過輕，為
    有理由，因而撤銷第一審之判決，改量處有期徒刑8 月，已
    詳敘認定犯罪事實之依據及憑以認定、撤銷改判之理由，從
    形式上觀察，原判決並無任何違背法令之處。上訴意旨除請
    求從寬量刑外，並未具體指摘原判決有何違背法令之處。惟
    量刑輕重，係屬事實審法院得依職權自由裁量之事項，且原
    判決已斟酌刑法第57條各款所列情狀而未逾越法定刑度，不
    得遽指為違法。上訴人即被告置原判決之論述於不顧，任意
    指摘原判決量刑過重，不符首揭法定上訴要件，其上訴違背
    法律上之程式，應予駁回。
據上論結，應依軍事審判法第206 條第1 項但書、刑事訴訟法第
395條前段，判決如主文。
中    華    民    國    97    年    2     月    29    日
                  刑事第八庭    審判長法  官  李炫德
                                      法  官  李政庭
                                      法  官  陳志銘
以上正本證明與原本無異。
不得上訴。
中    華    民    國    97    年    2     月    29    日
                                      書記官  盧雅婷


司法院資訊處製作；財團法人民間司法改革基金會備份。
